【裁判字號】    98,易,521
【裁判日期】    980330
【裁判案由】    毒品危害防制條例
【裁判全文】
臺灣臺中地方法院刑事判決               98年度易字第521號
公  訴  人  臺灣臺中地方法院檢察署檢察官
被      告  甲○○
上列被告因毒品危害防制條例案件，經檢察官提起公訴（98年度
偵字第552號），本院判決如下：
    主    文
甲○○持有第二級毒品，累犯，處有期徒刑月，如易科罰金，
以新臺幣壹仟元折算壹日。
扣案之甲基安非他命壹包（驗餘淨重：零點壹壹壹貳公克）沒收
銷燬之，甲基安非他命包裝袋壹個沒收。
    犯罪事實
一、甲○○於民國82年間，曾因違反肅清煙毒條例等案件，經本
    院以82年度訴字第3611號案判處應執行有期徒刑四年確定，
    執行至84年7月26日假釋出獄。其於假釋期間，又因違反肅
    清煙毒條例等案件，經本院以85年度訴字第2568號案判處應
    執行有期徒刑六年確定，同案另有販賣化學合成麻醉藥品罪
    ，經臺灣高等法院臺中分院以88年度重上更(三)字第15號案判
    處有期徒刑五年二月，並與前揭有期徒刑六年定應執行刑為
    有期徒刑十一年確定。前揭假釋因而被撤銷，所餘殘刑有期
    徒刑二年又一日，與前揭十一年刑期接續執行，至92年11月
    14日再假釋出獄。其於假釋期間，復因施用毒品案件，經本
    院以94年度訴字第1716號案判處應執行有期徒刑一年二月確
    定，前開假釋因而被撤銷，所餘殘刑有期徒刑五年五月又十
    五日。嗣經本院以96年度聲減字第6589號案就上開可減刑案
    件裁定減刑，並分別定應執行刑為有期徒刑二年（原來四年
    部分）、八年（原來十一年部分）、七月（原來一年二月部
    分）確定，所餘殘刑五年五月又十五日經減刑後僅剩有期徒
    刑五月又十五日，與前揭施用毒品案件減刑後之有期徒刑七
    月接續執行，並於97年2月15日執行完畢。猶不知悔改，復
    基於持有第二級毒品之犯意，於97年11月14日8時許，在臺
    中市○○路某紅茶店內，以新臺幣1000元之代價，向姓名年
    籍均不詳綽號「小林」之人，購買第二級毒品甲基安非他命
    一包（送驗淨重：0.1137公克，驗餘淨重：0.1112公克），
    欲供自己施用而持有之，惟尚未施用，即遭警於同日20 時
    10分許，在其臺中市○區○○路181巷5號住處前，發現其形
    跡可疑而盤查，而甲○○於盤查之警員尚不知悉其持有該包
    甲基安非他命前，即主動自外套右口袋內取出該包甲基安非
    他命交予警員扣案，向警員自首並接受裁判。
二、案經臺灣臺中地方法院檢察署檢察官自動簽分偵查起訴。
    理    由
一、上揭犯罪事實業據被告甲○○於警詢、檢察官偵訊中及本院
    審理時坦承不諱，並有扣案之甲基安非他命一包足憑，而該
    包甲基安非他命經送鑑定結果，亦認確含第二級毒品甲基安
    非他命成分（送驗淨重：0.1137公克，驗餘淨重：0.1112公
    克），此有行政院衛生署草屯療養院97年12月19日草療鑑字
    第0971200120號鑑定書在卷可佐（參第552號偵卷第6頁背面
    ）。本件事證明確，被告犯行應堪認定。
二、核被告所為，係犯毒品危害防制條例第11條第2項之持有第
    二級毒品罪。又被告於有偵查犯罪職權之機關或個人發覺其
    犯罪前，即主動向承辦警員自首其持有第二級毒品甲基安非
    他命部分，業經被告於警詢及本院審理中陳述明確，並有何
    興毅警員所製作之職務報告書在卷可憑（參警卷第1頁），
    被告在警員未發現有確切之根據得為合理之懷疑前，即主動
    拿出扣案毒品供述其持有第二級毒品甲基安非他命之行為，
    符合自首之規定，依刑法第62條前段規定減輕其刑。再被告
    於82年間，曾因違反肅清煙毒條例等案件，經本院以82年度
    訴字第3611號案判處應執行有期徒刑四年確定，執行至84年
    7月26日假釋出獄。其於假釋期間，又因違反肅清煙毒條例
    等案件，經本院以85年度訴字第2568號案判處應執行有期徒
    刑六年確定，同案另有販賣化學合成麻醉藥品罪，經臺灣高
    等法院臺中分院以88年度重上更(三)字第15號案判處有期徒刑
    五年二月，並與前揭有期徒刑六年定應執行刑為有期徒刑十
    一年確定。前揭假釋因而被撤銷，所餘殘刑有期徒刑二年又
    一日，與前揭十一年刑期接續執行，至92年11月14日再假釋
    出獄。其於假釋期間，復因施用毒品案件，經本院以94年度
    訴字第1716號案判處應執行有期徒刑一年二月確定，前開假
    釋因而被撤銷，所餘殘刑有期徒刑五年五月又十五日。嗣經
    本院以96年度聲減字第6589號案就上開可減刑案件裁定減刑
    ，並分別定應執行刑為有期徒刑二年（原來四年部分）、八
    年（原來十一年部分）、七月（原來一年二月部分）確定，
    所餘殘刑五年五月又十五日經減刑後僅剩有期徒刑五月又十
    五日，與前揭施用毒品案件減刑後之有期徒刑七月接續執行
    ，並於97年2月15日執行完畢，此有臺灣高等法院被告前案
    紀錄表一份在卷可證，被告受有期徒刑之執行完畢後，五年
    以內故意再犯本件有期徒刑以上之罪，為累犯，依刑法第47
    條第1項規定，應加重其刑。以上刑之加減，先加後減之。
    爰審酌被告犯後坦承犯行態度良好，頗具悔意，持有甲基安
    非他命之量甚微，情節尚屬輕微等一切情狀，量處如主文所
    示之刑，並諭知易科罰金之折算標準。扣案之甲基安非他命
    一包（驗餘淨重0.1112公克），依毒品危害防制條例第18條
    第1項前段之規定，應併予宣告沒收銷燬之，盛裝該些甲基
    安非他命之包裝袋一個，係被告所有供持有甲基安非他命所
    用之物，此經被告陳明在卷，依刑法第38條第1項第2款之規
    定，亦併予宣告沒收。
據上論斷，應依刑事訴訟法第299條第1項前段，毒品危害防制條
例第11條第2項、第18條第1項前段，刑法第11條、第47條第1項
、第62條前段、第41條第1項前段、刑法第38條第1項第2款，判
決如主文。
中    華    民    國    98    年    3     月    30    日
                        法  官   李秋娟
以上正本證明與原本無異。
如不服本判決應於收受送達後10日內向本院提出上訴書狀，並應
敘述具體理由；其未敘述上訴理由者，應於上訴期間屆滿後20日
內向本院補提理由書（均須按他造當事人之人數附繕本）「切勿
逕送上級法院」。
                       書記官    簡芳敏
中    華    民    國    98    年    3     月    30    日
附錄論罪科刑法條
毒品危害防制條例第11條第2項
持有第二級毒品者，處2年以下有期徒刑、拘役或新臺幣3萬元以
下罰金。


司法院資訊處製作；財團法人民間司法改革基金會備份。
